最高法院刑事判決　　　　　　一○○年度台上字第二五七七號
上　訴　人　李濂村原名李連春.
　　　　　　邵茂華
　　　　　　祝擎仲
上列上訴人等因妨害自由案件，不服台灣高等法院中華民國一○
○年三月九日第二審判決（九十九年度上訴字第三七四二號，起
訴案號：台灣桃園地方法院檢察署九十八年度偵字第九八四五、
二四三六七號），提起上訴，本院判決如下：
    主  文
上訴駁回。
    理  由
按刑事訴訟法第三百七十七條規定，上訴於第三審法院，非以判
決違背法令為理由，不得為之。是提起第三審上訴，應以原判決
違背法令為理由，係屬法定要件。如果上訴理由書狀並未依據卷
內訴訟資料，具體指摘原判決不適用何種法則或如何適用不當，
或所指摘原判決違法情事，顯與法律規定得為第三審上訴理由之
違法情形，不相適合時，均應認其上訴為違背法律上之程式，予
以駁回。本件原判決維持第一審論處上訴人李濂村、邵茂華、祝
擎仲共同私行拘禁（李濂村為累犯）罪刑之判決（第一審判決主
文關於「剝奪人之行動自由」字樣，係贅載），駁回其等於第二
審之上訴，已敘明所憑之證據及認定之理由；從形式上觀察，並
無判決違背法令之情形存在。再查原判決以李濂村、林峰呈（通
緝中）因知悉告訴人潘義勳具有製毒技術，央求潘義勳製造第二
級毒品甲基安非他命未果，遂與邵茂華、祝擎仲、王晉寶（業經
判刑確定）及綽號「大頭」之不詳姓名男子等人，在李濂村住處
共同謀議強押潘義勳，以逼迫其配合製造甲基安非他命。李濂村
並提供潘義勳之住址、小客車車牌號碼及作案用之黑色膠帶，伺
機行動，暨以其住處之車庫作為拘禁處所。復於拘禁潘義勳期間
，勸誘潘義勳配合製造毒品。堪認李濂村與邵茂華、祝擎仲、林
峰呈、王晉寶及「大頭」等人間就妨害自由之犯行，有犯意聯絡
及行為分擔，為共同正犯。李濂村辯稱其僅係居間調解林峰呈與
潘義勳間之糾紛云云，為卸責之詞，不足採信，理由內已論駁綦
詳（見原判決第七頁第二十八行至第十頁第十行）。原審因本件
事實已臻明瞭，並無調查必要，而未再行傳喚證人潘義勳等人，
亦無違法可言。李濂村上訴意旨猶謂原判決不採信其辯解，復未
傳喚潘義勳等人到庭對質，遽為其不利之認定，於法有違云云，
任意指摘，不符第三審上訴之法定要件。又原判決以上訴人等之
責任為基礎，審酌刑法第五十七條各款所列事項等一切情狀，分
別量處適當之刑，既未逾法定刑度，亦無失出或失入之情形，不
生違背法令之問題。祝擎仲上訴意旨泛稱潘義勳於第一審法院審
理中表示願原諒伊，原判決漏未審酌，且有事實與理由相互矛盾
之違法等語，對於原審刑罰裁量職權之行使，漫事爭執，仍非適
法之第三審上訴理由。邵茂華上訴意旨則以其因須負擔家計，照
顧家人，請給予自新機會云云，尤非以原判決違背法令為其上訴
之理由。上訴人等上訴意旨指摘之各節，均與法律規定得為第三
審上訴理由之違法情形，不相適合。其等上訴為違背法律上之程
式，均應予駁回。
據上論結，應依刑事訴訟法第三百九十五條前段，判決如主文。
中    華    民    國  一○○  年    五    月   十九   日
                      最高法院刑事第十二庭
                          審判長法官  陳  世  淙  
                                法官  陳  東  誥  
                                法官  何  菁  莪  
                                法官  許  錦  印  
                                法官  施  俊  堯  
本件正本證明與原本無異
                                      書  記  官  
中    華    民    國  一○○  年    五    月  二十三  日
                                                      Ｅ